24/01/2022 17:37 Currículo Lattes















Matheus Marques Simões

Endereço para acessar este CV: http://lattes.cnpq.br/6964836404945262

Última atualização do currículo em 24/01/2022

Resumo informado pelo autor

Número de Identificação ORCID: https://orcid.org/0000-0001-9873-2047 Doutor em Tecnologia Ambiental pela Universidade de Ribeirão Preto (2017) CONCEITO 4 pela avaliação da CAPES; com foco nas linhas de pesquisa referentes ao controle e monitoramento da poluição do ar, solo e água e Mestre em Tecnologia Ambiental pela Universidade de Ribeirão Preto (2016) CONCEITO 4 pela avaliação da CAPES. Graduado em Engenharia Química pela Universidade de Ribeirão Preto (2013) CONCEITO 4 pela avaliação de 1 a 5 do MEC(2014). Possui experiência na área de Engenharia química e sanitária e é Licenciado no Curso de Licenciatura para Formação Pedagógica para não Licenciados em Química (2019) CONCEITO 3. Foi integrante da equipe técnica para elaboração dos Planos Diretores Municipais de Combate às Perdas de água, nos municípios de Camanducaia - MG, Extrema - MG, Itapeva - MG, Sapucaí - Mirim - MG e Toledo - MG, os quais contemplaram medidas de melhoria nos Sistemas Públicos de Abastecimento de Água potável. Foi professor no ensino Superior de Engenharia Química na Disciplina de Operações Unitárias e da rede Pública na disciplina de Laboratório de Saneamento. Matheus participou da realização do Plano Diretor de Abastecimento de Água do município de Brodowski-SP, o qual se tornou projeto de lei neste mesmo município e, ao final do plano, realizou um trabalho acadêmico para este estudo de caso, apresentando-o em sua dissertação de mestrado. Foi contemplado com bolsa pelo programa PROSUP/CAPES no programa de Doutorado em Tecnologia Ambiental da Universidade de Ribeirão Preto - SP, no qual desenvolveu sua pesquisa voltada ao processamento e gerenciamento dos resíduos gerados em estações de tratamento de água; sua tese sobre a Obtenção de Parâmetros para o Dimensionamento do Sistema de Secagem Natural do Lodo de ETA em Estufa Piloto, foi aprovada no Exame de Defesa em 23/03/2021.

(Texto informado pelo autor)

Nome civil

Nome Matheus Marques Simões

Dados pessoais

Filiação Francisco Leopoldo dos Reis Simões e Maria Aparecida Marques Simões

Nascimento 23/07/1989 - São Roque de Minas/MG - Brasil

Carteira de 15733382 PC - MG - 11/06/2013

Identidade

CPF 095.749.326-64

Avenida Padre José de Paiva, 112 Centro - São Roque de Minas 37928000, MG - Brasil Telefone: 37 988488478 Endereco residencial

Endereço

E-mail para contato : matheusms23@hotmail.com E-mail alternativo matheus.simoes@educacao.mg.gov.br eletrônico

Formação acadêmica/titulação

Doutorado em TECNOLOGIA AMBIENTAL.
Universidade de Ribeirão Preto, UNAERP, Ribeirao Preto, Brasil
Título: OBTENÇÃO DE PARÂMETROS PARA O DIMENSIONAMENTO DO SISTEMA DE SECAGEM
NATURAL DO LODO DE ETA EM ESTUFA PILOTO, Ano de obtenção: 2021

Orientador: Luciano Farias de Novaes

Bolsista do(a): Coordenação de Aperfeiçoamento de Pessoal de Nivel Superior

Áreas do conhecimento: Engenharia Sanitária

2014 - 2016 Mestrado Profissional em TECNOLOGIA AMBIENTAL

Mestado Fiolissolina (il i Ecolocogia Ambieria). Universidade de Ribeirão Preto, UNAERP, Ribeirao Preto, Brasil Título: PLANO DIRETOR DE ABASTECIMENTO DE ÁGUA DO MUNICÍPIO DE BRODOWSKI, Ano de obtenção: 2016 Qrientador: LUCIANO FARIAS DE NOVAES

Áreas do conhecimento: Água, Engenharia Quimica

2017 - 2019 Graduação em Programa Especial de Formação Pedagógica de Docentes - Química Universidade de Franca, UNIFRAN, Franca, Brasil

2009 - 2013 Graduação em ENGENHARIA QUÍMICA.
Universidade de Ribeirão Preto, UNAERP, Ribeirao Preto, Brasil

Bolsista do(a): Universidade de Ribeirão Preto

2004 - 2006 Ensino Médio (2o grau) . Escola Estadual General Carneiro, EEGC, Brasil

Atuação profissional

1. Escola Estadual Otoniel Mota - EEOM

24/01/2022 17:37 Currículo Lattes

Vinculo institucional

2014 - 2014 Vínculo: Servidor público , Enquadramento funcional: Professor de Matemática, Física e Química , Carga horária: 10, Regime: Parcial

2. Novaes Engenharia e Construções - NOVAES

Vinculo

institucional

2014 - 2015 Vínculo: Celetista , Enquadramento funcional: Assistente de Engenharia , Carga horária: 40, Regime:

Viricuito Colesca (1985). Integral
Outras informações:
Consultoria em Saneamento Básico; Atividades Desenvolvidas: Coleta e tratamento de dados para alboração de relatórios constituintes dos projetos realizados pelas Empresas NOVAES e RHS, que elaboração de relatórios constituintes dos projetos realizados pelas Empresas NOVAES e RHS, que contemplam melhorias nos Planos de Resíduos Sólidos, Água, Esgoto e Drenagem Pluvial de um

3. Escola Estadual General Carneiro - EEGC

Vínculo

institucional

- Vínculo: Servidor público , Enquadramento funcional: Professor de Educação Básica Matemática , Carga horária: 3, Regime: Parcial 2020 - 2020
- Vínculo: Servidor público , Enquadramento funcional: Professor de Educação Básica , Carga horária: 6, 2016 - 2016 Regime: Dedicação exclusiva
- 2015 2015 Vínculo: Servidor público , Enquadramento funcional: Professor de Educação Básica , Carga horária: 6, Regime: Dedicação exclusiva

4. Centro Universitário de Formiga - FUOM

Vínculo

institucional

2017 - 2017 Vínculo: Celetista , Enquadramento funcional: Professor , Carga horária: 5, Regime: Parcial Outras informações:
Professor da disciplina de Operações Unitárias III do 9º Período do Curso de Engenharia Química

5. Escola Estadual Professora Izaura Oliveira Vilela - EEPIOV

Vínculo

institucional

2021 - Atual Vínculo: Servidor público , Enquadramento funcional: Professor de Química , Carga horária: 9, Regime:

Vínculo: Servidor público , Enquadramento funcional: Professor de Matemática , Carga horária: 10, Regime: Parcial 2017 - 2017

6. COOPERATIVA EDUCACIONAL DE SÃO ROQUE DE MINAS - INSTITUTO ELLOS DE EDUCAÇÃO - CES

Vínculo

institucional

Vínculo: Celetista , Enquadramento funcional: Professor de Química no Ensino Médio , Carga horária: 11, Regime: Parcial 2020 - 2020

7. Prefeitura Municipal de Bambuí - PMB

Vínculo

institucional

Vínculo: Servidor público , Enquadramento funcional: Professor de Matemática , Carga horária: 22, 2020 - 2020

Regime: Parcial

8. Instituto Federal Minas Gerais - IFMG

institucional

2017 - 2017 Vínculo: Bolsista , Enquadramento funcional: Professor de Saneamento Básico , Carga horária: 5,

Regime: Parcial

9. Usina São Martinho - USM

institucional

2013 - 2014

Vínculo: Colaborador , Enquadramento funcional: Estagiário , Carga horária: 30, Regime: Parcial Outras informações: Atividades desenvolvidas: Conhecimento do processo produtivo de açúcar, etanol e levedura; realização

Atividades desenvolvidas: Conhecimento do processo produtivo de açúcar, etanol e levedura; realizaçã de testes de acompanhamento de processo no laboratório da Qualidade Industrial USA e nafilises de rotina, bem como interpretação e avaliação dos resultados obtidos para os padrões e especificações requeridas. Referência: Paulo Euclides Sebastião Nene, Especialista da Qualidade Industrial na Usina São Martinho, Fazenda São Martinho Pradópolis-SP, +55 (16) 3981-9000 - Ramal 9224/9434, e-mail: paulo.nene@saomartinho.com.br; Oscar Tribst Paulino, Coordenador de Qualidade Industrial, e-mail oscar.paulino@target.locat; Bruno Cesar da Silva, Suporte Técnico Qualidade Industrial, e-mail bruno.silva@saomartinho.com.br.

10. Universidade de Ribeirão Preto - UNAERP

24/01/2022 17:37 Currículo Lattes

Vínculo institucional

2014 - 2014 Vínculo: Celetista , Enquadramento funcional: Professor de Físico Quimica , Carga horária: 2, Regime: Parcial

2011 - 2011 Vínculo: Colaborador , Enquadramento funcional: Estagiário , Carga horária: 20, Regime: Parcial

Outras informações:
Atividades desenvolvidas: Realização de análises para obtenção de parâmetros físicos, químicos e
biológicos em águas para potabilidade e residuais (efluentes). Referência: Profa. Dra. Cristina Filomena
Pereira Rosa Paschoalato, Coordenadora do Laboratório de Recursos Hídricos, +55 (16) 36036784.

2010 - 2010 Vínculo: Bolsista , Enquadramento funcional: Monitor , Carga horária: 8, Regime: Parcial

Outras informações.

O objetivo do trabalho foi esclarecer dúvidas referente à disciplinas de Cálculo um,dois e três, como por exemplo, ajudar à compreender e resolver exercícios, revisões de conceitos básicos de matemática e esclarecimento de dúvidas em outras disciplinas referentes ao curso de Engenharia Química.

Projetos

Projetos de pesquisa

2014 - 2016 Elaboração do Plano Municipal de Saneamento Básico de Brodowski - SP

Descrição: Pesquisa Situação: Concluído Natureza: Projetos de pesquisa Alunos envolvidos: Mestrado profissionalizante (1); Integrantes: Matheus Marques Simões; Luciano Farias de Noves (Responsável)

Áreas de atuação

- 1. Engenharia Química
- 2. Saneamento Básico
- 3. Saneamento Rural
- 4. Tratamento de Efluentes Industriais

Idiomas

Inglês Compreende Razoavelmente , Fala Razoavelmente , Escreve Razoavelmente , Lê Razoavelmente

Página gerada pelo sistema Currículo Lattes em 24/01/2022 às 17:31:03.